【裁判字號】    94,訴,563
【裁判日期】    950222
【裁判案由】    傷害致死
【裁判全文】
臺灣屏東地方法院刑事判決               94年度訴字第563號
公  訴  人  臺灣屏東地方法院檢察署檢察官
被      告  乙○○
選任辯護人  李明益律師
上列被告因傷害致死案件，經檢察官提起公訴（94年度偵字第11
44號），本院判決如下：
    主  文
乙○○無罪。
    理  由
一、公訴意旨略以：被告乙○○原為丁受泉與己○○之子，於民
    國60年9 月9 日為丙○○與丁張哮仔收養，惟彼此仍比鄰而
    居，甲○○則為丁受泉之女。於93年12月2 日下午7 時30分
    ，甲○○向被告提及要索回恆春鎮○○路「大雄檳榔攤」一
    事，2 人即因此在屏東縣恆春鎮○○里○○路190 號被告住
    處騎樓前發生口角爭吵，詎被告竟基於傷害之故意，徒手毆
    打甲○○（甲○○傷害部分經檢察官移送併案審理），乃住
    於同路段194 號之被害人丁受泉見狀後，立即前來勸架並以
    身體護住甲○○，被告雖意在傷害甲○○，然其明知在被害
    人丁受泉以身體護住甲○○之下，其毆打甲○○之行為極有
    可能傷及丁受泉，惟其仍基於縱使毆傷丁受泉亦不違背其本
    意之不確定故意，而持續以拳頭朝甲○○及丁受泉毆打，乙○○在客觀上且可預見人體頭部為人身要害，如遭外力猛擊
    ，極易因傷重而有危及生命之可能，竟於其實施傷害之過程
    中，以拳頭往丁受泉之頭頂猛力擊打，並將甲○○與丁受泉
    用力推開，甲○○及丁受泉乃分別受傷倒地，丁受泉因此受
    有右上臂前側上端進肩處淤傷8 ×4 公分及4 ×3 公分二處
    、右頂骨頭骨骨折、右頂部頭皮下出血、右大腦半球頂葉蜘
    蛛網膜下出血、左側中顱窩底部硬腦膜下出血之傷害。被害
    人丁受泉經送往恆春基督教醫院急救，再於同日轉往高雄醫
    學大學附設中和紀念醫院開刀救治，惟仍於同年月4 日下午
    8 時20分許不治死亡。因認被告涉犯刑法第277 條第2 項前
    段、第280 條傷害直系血親致死罪嫌。
二、按犯罪事實應依證據認定之，無證據不得認定犯罪事實；不
    能證明被告犯罪者，應諭知無罪之判決，刑事訴訟法第154
    條第2 項、第301 條第1 項分別定有明文。又犯罪事實之認
    定，應憑真實之證據，倘證據是否真實尚欠明確，自難以擬
    制推測之方法，為其判斷之基礎；而認定犯罪事實之證據係
    指足以認定被告確有犯罪行為之積極證據而言，該項證據自
    須適合於被告犯罪事實之認定，始得採為斷罪資料。此所稱
    證明之資料，無論其為直接或間接證據，均須達於通常一般
    之人均不致有所懷疑，而得確信其為真實之程度，始得據為
    有罪之認定，若其關於被告是否犯罪之證明未能達此程度，
    而有合理懷疑之存在，致使無從形成有罪之確信，根據「罪
    證有疑、利於被告」之證據法則，即不得遽為不利被告之認
    定。
三、證據能力部分：
  (一)按刑事訴訟法第95條規定：「訊問被告應先告知左列事項︰
    一、犯罪嫌疑及所犯所有罪名。罪名經告知後，認為應變更
    者，應再告知。二、得保持緘默，無須違背自己之意思而為
    陳述。三、得選任辯護人。四、得請求調查有利之證據」，
    觀此規定，乃被告在刑事訴訟程序上應受告知之權利，旨在
    使被告得適切行使法律所賦予之防禦權，兼顧實質的真實發
    現及程序之正義，以維護審判程序之公平。至違反本條規定
    時，依現行刑事訴訟法第158 條之2 第2 項，就「檢察事務
    官、司法警察官或司法警察」詢問受拘提、逮捕之被告或犯
    罪嫌疑人時，違反刑事訴訟法第95條第2 款、第3 款之情形
    者，固規定原則上不得作為證據，惟其規範之對象僅限於「
    檢察事務官、司法警察官或司法警察」有其適用，且於能證
    明其違背上開法定程序若非出於惡意、所取得之自白或陳述
    係出於被告或犯罪嫌疑人之自由意志者，依同法第158 條之
    2 第1 項但書之規定，則仍例外不受證據強制排除之限制，
    仍得作為證據，以兼顧公共利益之維護及真實之發現。而檢
    察官於偵查中，若未踐行刑事訴訟法第95條程序之法律效果
    ，刑事訴訟法雖尚乏特別之規定，惟參諸同法第158 條之4
    ：「除法律另有規定外，實施刑事訴訟程序之公務員因違背
    法定程序取得之證據，其有無證據能力之認定，應審酌人權
    保障及公共利益之均衡維護」之意旨，為求得人權保障及公
    共利益之均衡維護，於實施刑事訴訟程序之公務員因違背法
    定程序取得證據之情形，俾因個案之型態、情節、方法均有
    所差異，於個案權衡時，法院允宜斟酌：（一）違背法定程
    序之情節；（二）違背法定程序時之主觀意圖；（三）侵害
    犯罪嫌疑人或被告權益之種類及輕重；（四）犯罪所生之危
    險或實害；（五）禁止使用證據對於預防將來違法取得證據
    之效果；（六）偵審人員如依法定程序有無發現該證據之必
    然性；（七）證據取得之違法對被告訴訟上防禦不利益之程
    度等各種情形，以為認定證據能力有無之標準，俾能兼顧理
    論與實際，而因應需要（刑事訴訟法第158 條之4 修正立法
    理由，最高法院92年台非字第177 號判決參照），非謂公務
    員因違背法定程序取得之證據，即一律認其無證據能力。經
    查，乙○○、甲○○於警詢中之筆錄，係司法警察機關受理
    相驗案件時，對死者家屬所為之死者原因之詢問，並非對「
    受拘提、逮捕之被告或犯罪嫌疑人」之詢問，且依當時情形
    ，警員亦不知死者是否遭他人殺害或傷害致死，而乙○○、
    甲○○是否涉有刑事責任？故司法警察自無須依刑事訴訟法
    第95條規定告知該條所載事項，是司法警察對被告乙○○於
    警詢中雖未告知該法第95條所載告知事項，然被告乙○○於
    警詢中之陳述仍有證據能力（甲○○部分則詳後述）。又甲○○於警詢中稱：被害人丁受泉是因要保護伊，所以被乙○○打傷重心不穩跌倒後腦著地而受傷送醫救治等語，乙○○
    則於警詢中稱：被害人丁受泉是被甲○○一撥向後仰倒，後
    腦撞倒地面而送醫急救等語，是檢察官於相驗時就上開警詢
    筆錄資料，應已知悉乙○○、甲○○涉有傷害致死或過失致
    死之罪嫌，惟檢察官於93年12月5 日相驗後，及93年12月13
    日解剖複驗後，對乙○○、甲○○訊問時仍未告知刑事訴訟
    法第95條所載各款事項，有上開訊問筆錄可稽。然乙○○、
    甲○○於檢察官相驗、複驗時均係自行到場，且其陳述均出
    於自由意志等情，業據乙○○、甲○○於本院審理時供述、
    證述在卷（本院卷第130 、134 頁），且當時檢察官僅進行
    相驗、複驗，被害人丁受泉死因尚屬不明，實難認檢察官是
    蓄意規避踐行刑事訴訟法第95條所定之告知義務，被告乙○○、犯罪嫌疑人甲○○於偵查中所為供述，權衡其違背法定
    程序之情節，侵害被告權益之輕重，及本件犯罪所生的危害
    ，在人權保障及公共利益權衡下，本院認此程序的瑕疵與公
    共利益維護的比較，以認此瑕疵不影響被告乙○○、犯罪嫌
    疑人甲○○於偵查中供述的證據能力。
  (二)次按證人依法應具結而未具結者，其證言不得作為證據，刑
    事訴訟法第158 條之3 定有明文。查檢察官於93年12月5 日
    相驗後，對證人己○○、丙○○、丁○○之訊問，於93年12
    月8 日對證人壬○○之訊問，及93年12月13日解剖複驗後，
    對證人己○○、丙○○訊問時，均未告知具結義務且未具結
    ，故均無證據能力。又檢察官於自動簽分被告乙○○為被告
    後，於94年3 月28日對證人己○○、甲○○訊問時，仍未告
    知具結義務且未具結，故亦無證據能力。
  (三)按被告以外之人於審判外之言詞或書面陳述，除法律有規定
    者外，不得作為證據，刑事訴訟法第159 條第1 項固定有明
    文。惟被告以外之人於審判外之陳述，雖不符同法第159 條
    之1 至之4 規定，而經當事人於審判程序同意作為證據，法
    院審酌該言詞陳述或書面陳述作成時之情況，認為適當者，
    亦得為證據。又當事人、代理人或辯護人於法院調查證據時
    ，知有第159 條第1 項不得為證據之情形，而未於言詞辯論
    終結前聲明異議者，視為有前項之同意，此據同法第159 條
    之5 規定甚明。證人即甲○○、己○○、丙○○、丁○○於
    警詢之證述固屬被告以外人於審判外之陳述，然本件被告、
    辯護人則就此證據能力問題無意見，且本院審酌上開證人之
    警詢筆錄係於相驗前所為之陳述，較無人情施壓或干擾，認
    為以之作為本案之證據核屬適當，是依刑事訴訟法第159 條
    之5 第1 項之規定，自得為證據。
四、訊之被告乙○○固坦承於上開時地與甲○○發生爭執後毆打
    甲○○之事實，然矢口否認有毆打被害人丁受泉受傷致死之
    犯行，辯稱：當天伊跟甲○○發生爭執，後來被害人丁受泉
    出來勸架，當時在屏東縣恆春鎮○○里○○路194 號騎樓吵
    架，被害人丁受泉叫伊回家，不要與甲○○吵，甲○○抓伊
    的衣領，伊撥開甲○○後，伊就自己走回194 號的店裡，伊
    在店裡坐時，甲○○走來店門口大聲叫罵，伊就走到194 號
    的店門口，再度發生爭吵，那時被害人丁受泉有走過來，說
    不要再吵了，甲○○雙手抓住伊的衣領，伊就用手打甲○○
    的臉部一下，被害人丁受泉就又過來勸架，叫伊進去店裡，
    不要理甲○○，但是甲○○還是過來叫囂，所以伊就用左右
    手揮打甲○○的臉部，被害人丁受泉站在甲○○的左後方，
    要拉甲○○回家，甲○○抓住伊的衣領，不讓伊走，在拉扯
    過程中，被害人丁受泉就往後跌倒，甲○○那時也倒在花瓶
    旁邊，伊又過去打甲○○臉部2 拳，伊往回看時，被害人丁
    受泉已經躺在旁邊，伊沒有打到被害人丁受泉云云。惟查：
  (一)被告乙○○與甲○○於上開時、地發生爭執後，被告徒手毆
    打甲○○，被害人丁受泉見狀前來勸和，被告不聽被害人丁
    受泉之勸和，仍繼續毆打甲○○，被害人丁受泉乃以身體阻
    隔在被告與甲○○之間，被告因而擊打到被害人丁受泉身體
    等情，迭據證人甲○○、庚○○（即甲○○之子，未滿16歲
    無須具結）於偵查及本院審理時證述甚詳（相驗卷第42至45
    、58至60頁、本院卷第86至89、129 至131 頁）。甲○○因
    而受有頭部損傷害後遺症、頸部挫傷等傷害，則有大東醫院
    診斷證明書1 份附卷可稽（偵卷第11頁）。再參以被告於偵
    查中亦供稱：伊一時氣憤就打甲○○，丁受泉站在伊與甲○○的中央用手要將伊與甲○○分開等語（相驗卷第60頁），
    核與證人甲○○、庚○○證述勸架情節相符，是證人甲○○
    、庚○○證述被害人丁受泉因勸架及保護甲○○而遭被告擊
    打等語，即非無據。
  (二)被害人丁受泉受傷後，經送高雄醫學大學附設中和紀念醫院
    開刀治療，其開刀部位為頭部之右顳骨及部分右頂股，惟仍
    於同年月4 日下午8 時20分許不治死亡，該醫院對被害人死
    亡原因診斷為：頭部外傷併硬腦膜下出血、嚴重腦水腫，此
    有該院診斷證明書、疑非病死病歷摘要報告表及病歷各1 份
    附卷可憑（相驗卷第31、32、70至89頁），並經證人即手術
    醫師戊○○證述在卷（本院卷第107 至108 頁）。再被害人
    丁受泉因傷死亡後，經臺灣屏東地方法院檢察署檢察官督同
    法醫師相驗及解剖被害人屍體後，發現被害人丁受泉頭皮下
    於右顳部、兩側頂部、前額和左枕部有大小不一的出血和血
    腫，頭骨除開顱手術遺跡以外，另有右頂骨縱向線狀骨折分
    別向前延伸至額骨及向後延伸至枕骨（開顱手術紀錄亦記載
    具骨折，頭部電腦斷層掃瞄也顯示具頭骨骨折），右大腦半
    球頂葉有大面積蜘蛛網膜下腔出血和腦挫傷，左側中顱窩底
    部有少量硬腦膜下腔出血；且本件被害人丁受泉右手掌有多
    處瘀傷，中指的指掌關節、無名指的指掌關節、腳趾也有瘀
    傷，右上臂、右肩瘀傷，應是生前外力攻擊所致，因瘀傷面
    積廣大，與醫療行為不同，且是受到外力連續多次毆打才會
    造成大面積的瘀傷腫脹；顱內硬腦膜下腔出血、腦挫傷，應
    係外力所致，並非跌倒所致，因被害人丁受泉如果是跌倒，
    枕部碰撞地面，因為作用力的關係，會在前額部位有嚴重對
    衝傷，如果是以外力攻擊頭部，只有被攻擊的頭部位會有嚴
    重的腦挫傷，幾乎不會有對衝傷，本件被害人丁受泉腦部沒
    有對衝傷出現，是以被害人丁受泉為遭人以鈍器擊打右頂部
    而造成頭部創傷合併其他內部傷害所致，而非向後仰倒所造
    成等情，業據鑑定證人即法醫師辛○於本院審理時證述甚詳
    （本院卷第104 至105 頁），並有驗斷書、法務部法醫研究
    所（93）醫鑑字第1899號鑑定書各1 份及相驗解剖照片42張
    在卷可憑。故徵之被害人丁受泉身體受有右手掌、中指指掌
    關節、無名指指掌關節、腳趾、右上臂、右肩等多處瘀傷及
    頭部顱內出血等傷害，即與證人甲○○、庚○○證述被害人
    丁受泉因勸架及保護甲○○而遭被告擊打情節相符，是其證
    述與事實相符，即堪採信。另證人庚○○於本院審理時證稱
    ：被告打到頭的部位是左邊太陽穴與正面云云，雖與被害人
    丁受泉上開所受傷部位不同，而不足採信，惟證人庚○○前
    後證述被害人丁受泉因勸架及保護甲○○而遭被告擊打之重
    點始終一致，是其證述仍足採信。準此，被告辯稱：伊完全
    沒有打到被害人丁受泉，被害人丁受泉是在勸架時，向後仰
    倒，後腦撞及地面才會受傷云云，因與事實不符，不足採信
    。
  (三)辯護人雖辯稱：被害人丁受泉右上臂等部位瘀傷可能是送醫
    急救時，醫護人員抓捏所造成云云。惟醫護人員對被害人丁
    受泉施行急救時，一般不會拉傷患的手臂，都是以拉床單方
    式移動病患，避免造成病患脫臼，急救時並未造成被害人丁
    受泉右手臂瘀傷等情，業據證人即護士壬○○證述在卷（本
    院卷第106 、107 頁），且徵之上開被害人丁受泉所受多處
    瘀傷部位及面積，顯非急救時醫護人員所造成，故辯護人所
    辯為推測之詞，尚難採信。
  (四)又證人壬○○雖證稱：被害人丁受泉說是搬運東西太重跌倒
    受傷等語（本院卷第106 頁）；證人丙○○則證稱：被害人
    丁受泉在醫院時，曾說因乙○○與甲○○發生爭執，丁受泉
    要勸架，甲○○撞到丁受泉致跌倒受傷等語（本院卷第90頁
    ）。然被害人丁受泉所受傷害致死之原因，係遭毆打所致，
    並非跌倒，詳如前述，故被害人丁受泉告知證人壬○○、丙○○因跌倒受傷云云，顯係迴護被告之詞，不足採信。
  (五)又告訴人、證人之陳述有部分前後不符，或相互間有所歧異
    時，究竟何者為可採，法院仍應本其自由心證予以斟酌，非
    謂一有不符或矛盾，即認其全部均為不可採信（最高法院82
    年度台上字第1996號判決參照）。又人類之記憶可因時間、
    身體健康情況或事件本身具複雜性等因素而有所改變或增加
    其難度，難期記憶內容歷久不衰。查證人甲○○、庚○○於
    偵查及本院審理時雖對於被害人丁受泉遭毆打之部位、拳數
    或被害人丁受泉與甲○○所站位置等細節稍有差異，然此乃
    敘述詳簡不一、或因記憶有誤、或因證人甲○○與證人庚○○站立位置不同所致，然其2 人前後證述被害人丁受泉因勸
    架及保護甲○○而遭被告擊打之重點始終一致，且與被害人
    丁受泉身體所受之傷害相符，揆之前開說明，被告及辯護人
    執此指摘證人甲○○、庚○○之證述與事實不符一節，自屬
    無據。
  (六)綜上所述，本件被告確有擊打被害人丁受泉身體，並致被害
    人丁受泉因受傷死亡之事實，應堪認定，被告所辯顯係卸責
    之詞，不足採信。
五、按刑法上之加重結果犯，以行為人對於加重結果之發生有預
    見之可能為已足。所謂能預見乃指客觀情形而言，與主觀上
    有無預見之情形不同。亦即刑法所定傷害致死罪，以行為人
    出於傷害犯意，而對於死亡結果，客觀上能預見，主觀上未
    預見而言（最高法院61年台上字第289 號判例、47年台上字
    第920 號判例參照）。是刑法第277 條第2 項之傷害致死罪
    ，行為人須先有傷害之故意始得成立。另刑法第13條第2 項
    所稱之不確定故意，必行為人對於構成犯罪之事實，預見其
    發生而其發生並不違背其本意者，始以故意論。本件公訴人
    認被告雖意在傷害甲○○，然其明知在被害人丁受泉以身體
    護住甲○○之下，其毆打甲○○之行為極有可能傷及丁受泉
    ，惟其仍基於縱使毆傷被害人丁受泉亦不違背其本意之不確
    定故意，而持續以拳頭朝甲○○及被害人丁受泉毆打，因認
    被告有傷害之不確定故意。經查：
  (一)被告乙○○雖為丙○○與丁張哮仔收養，惟被告與被害人丁
    受泉仍比鄰而居，平日仍照顧其生父母即丁受泉、己○○，
    且被告與其生父即被害人丁受泉感情良好等情，業據證人己○○、甲○○、庚○○、丁○○等人於本院審理時證述甚詳
    （本院卷第129 、131 、132 、133 頁）。另被害人丁受泉
    受傷送醫後，仍隱瞞受傷之經過，而向詢問受傷經過之證人
    壬○○、丙○○佯稱是跌倒受傷云云，詳如前述，顯見其愛
    護被告而為被告設詞迴護，足認被害人丁受泉與被告2 人父
    子感情甚篤，衡情被告應無傷害被害人丁受泉之動機。
  (二)又本件係因甲○○向被告提及要索回恆春鎮○○路「大雄檳
    榔攤」一事，2 人即因此而發生爭執，被告一時氣憤始毆打
    甲○○，被告與甲○○爭執時，被害人丁受泉僅勸架，並無
    迴護或指責其中一方之行為，已據被告供述、證人甲○○證
    述甚詳。再參以證人即被告之生母己○○亦證稱：被告是與
    甲○○發生口角，被告不曾因家產分配問題而對被害人丁受
    泉心生不滿等語（本院卷第133 頁）。準此，被告與被害人
    丁受泉平日感情甚篤，亦不曾因家產分配問題而對被害人丁
    受泉有不滿之情事，且被告與甲○○爭執之過程，被害人丁
    受泉亦無迴護或指責被告，致被告突生傷害之動機，綜上各
    情以觀，實難認被告有傷害被害人丁受泉亦不違背其本意之
    之不確定故意。
  (三)另被害人丁受泉受傷倒地後，被告繼續毆打甲○○，經隨後
    到場之丁○○拉開2 人後，被告隨即與己○○、丁○○將被
    害人丁受泉送醫急救等情，復據被告供述、證人甲○○、丁○○證述在卷，互核一致，應堪採信。足證被告僅有傷害甲○○之犯意，並無傷害被害人丁受泉之意，否則何以被告發
    現被害人丁受泉受傷倒地後，立即將被害人丁受泉送醫之理
    ？
  (四)再被告毆打甲○○1 拳後，又揮第2 拳時，被害人丁受泉見
    狀欲護住甲○○之際，甲○○見狀亦趕快壓低身子，因而打
    到被害人丁受泉，甲○○隨即要求被害人丁受泉退開，被害
    人丁受泉因此退回騎樓，然被告仍作勢要毆打甲○○，被害
    人丁受泉再前來護住甲○○，被告揮第3 、4 拳時，甲○○
    也再壓低身子，被害人丁受泉也跟著降低身子的高度，被告
    本欲歐打甲○○，因動作很快，才會打到被害人丁受泉等情
    ，業據證人甲○○證述甚詳（本院卷第129 頁）。核與證人
    庚○○證述：乙○○是要打甲○○，因不小心才打到被害人
    丁受泉等語相符（本院卷第131 頁），故證人甲○○、庚○○此部分之證述，亦堪採信，此益足證被告係因過失而擊打
    到被害人丁受泉，被告並無傷害被害人丁受泉之故意。
  (五)綜上所述，依被告之動機，爭執之原因，毆打之過程等情節
    ，足認被告意在毆打甲○○，因被害人丁受泉突然衝出護住
    甲○○，始擊打到被害人丁受泉，被告並無傷害被害人丁受
    泉之故意。惟被告既知被害人丁受泉在旁勸架，其毆打甲○○時，應注意維護被害人丁受泉之安全，而依當時情形並無
    不能注意之情事，詎其竟疏於注意，因而擊打到被害人丁受
    泉自屬有過失。且被害人丁受泉因本件傷害死亡，與被告之
    過失行為間並有相當因果關係，是被告過失致人於死之犯行
    ，堪以認定。
六、按法院諭知科刑或免刑之判決，得就起訴之犯罪事實，變更
    檢察官所引應適用之法條者，係指法院得在事實同一之範圍
    內，亦即不必變更起訴之犯罪事實，始得自由認定事實，適
    用法律（最高法院70年台上字第2348號、69年台上字第1802
    號判例參照）。且刑法第277 條第2 項之傷害致死罪，係以
    不法侵害人之身體之故意，實施之傷害行為，致生被害人死
    亡之結果，此與刑法第276 條第1 項過失致死罪，係處罰行
    為人疏於注意致發生被害人死亡之結果者，並非相同，要無
    事實同一之可言（最高法院53年台非字第50號判例、91年度
    台上字第2288號判決、92年台上字第2001號判決參照）。經
    查，本件被告乙○○係因過失致被害人丁受泉於死之事實，
    詳如前述，惟起訴事實為傷害致死，與未經起訴之過失致死
    事實，並非同一事實，揆諸前開說明，無從依刑事訴訟法第
    300 條變更起訴法條，本院即不能審理過失致死部分，故過
    失致死部分應由檢察官另行起訴，併此敘明。
七、至移送併辦意旨略以（94年度偵字第4149號）：被告乙○○
    於右揭時、地，同時毆打告訴人甲○○，致告訴人甲○○因
    而受有頭部損傷害後遺症、頸部挫傷等傷害，因認被告亦涉
    有刑法第277 條第1 項之傷害罪嫌。然檢察官起訴傷害致死
    部分既經本院為無罪之判決，而被告所涉過失致死部分又未
    經起訴，自無裁判上一罪關係，故移送併辦部分自應退由檢
    察官另行偵辦，亦併予敘明。
八、據上論斷，應依刑事訴訟法第301 條第1 項，判決如主文。
中    華    民    國    95    年    2     月    22    日
                  刑事第五庭    審判長法  官   石家禎
                                      法  官   林家聖
                                      法  官   楊文廣
以上正本證明與原本無異。
如不服本判決應於收受本判決送達後十日內向本院提出上訴書狀，
其未敘述上訴理由者，並得於提起上訴後十日內向本院補提理由
書狀（均須按他造當事人之人數附繕本）「切勿逕送上級法院」
中    華    民    國    95    年    2     月    22    日
                                      書記官  林志憲


司法院資訊處製作；財團法人民間司法改革基金會備份。
